臺中高等行政法院判決
　　　　　　　　　　　　　　　　　　 95年度訴字第00572號
　　　　　　　　　　　　　　　.
原　　　告　甲○○　　　　籍設.
被　　　告　財政部臺灣省中區國稅局
代　表　人　乙○○
訴訟代理人　丁○○
上列當事人間因申請延展繳納日期事件，原告不服財政部中華民
國95年8月1日台財訴字第09500302360號（00000000號）訴願決
定，提起行政訴訟。本院判決如下︰
　　主  文
原告之訴駁回。
訴訟費用由原告負擔。
　　事  實
甲、事實概要：緣原告係太安綜合醫院負責人，其民國（下同）
    87年度綜合所得稅經原處分機關核定綜合所得總額新臺幣（
    下同）10,398,250元，應補稅額2,925,638元。原告於94年
    11月17日以復查決定書及繳款書未合法送達為由，申請展延
    繳款書之繳納日期，案經被告所屬大屯稽徵所以94年12月7
    日中區國稅大屯二字第0940036384號函復否准所請，原告不
    服，提起訴願，遭決定駁回，遂提起行政訴訟。
乙、兩造爭點及陳述：
壹、原告方面：
一、聲明：求為判決：撤銷訴願決定及原處分。
二、陳述：
    (一)本件公文書所載臺中縣霧峰鄉○○路928號1樓，已自92年
      起由保健安租用開設「泰安醫院」使用迄今，已非原告所
      使用，且原告已於94年5月出售該不動產，並完成所有權
      登記。
    (二)送達文書上所蓋之醫師章，依醫界慣例，皆由醫院代刻保
      管且限用於請領健保等項，不得供其他使用。原告已於94
      年4月11日離開泰安醫院，故醫院已非本人之代理人，代
      表人僱主．．．等有權代收文件之人。原告離職後，該章
      並未歸還，續用於請領健保給付之後續連繫，完成後應立
      即歸還，惟並未歸還。醫院行政人員將該章用於代收原告
      之公文書，已超出印章使用範圍，且經代收文書亦未親交
      原告，待取得時已誤時，損及原告權益。經原告向其抗議
      時，醫院方由當時行政人員丙○○於94年11月中旬交還本
      人，鈞院可傳喚其作證。公文書既末合法送達原告，則繳
      款通知書自應延期，以利人民繳納及避免權益受損。
貳、被告方面：
一、聲明：求為判決：駁回原告之訴。
二、陳述：
  (一)原告雖主張上開地址房屋已於94年5月出售，惟原告仍設籍
    於該址，有個人戶籍資料查詢清單可稽，被告將復查決定書
    及繳款書送達於該址，並無不合。
  (二)被告寄發復查決定書及繳款書之掛號郵件收件回執蓋有「醫
    師甲○○」印章，原告離職後既將該印章交由醫院保管，依
    首揭民法規定，尚難稱未委託他人，且原告已依法於94年8
    月12日對該復查決定提起訴願，復於94年11月17日再主張未
    收到該復查決定書及繳款書，尚難採據。又原告申請展延87
    年度綜合所得稅繳款書之繳納日期，核與稅捐稽徵法第10條
    規定得展延之要件不合，被告否准所請，並無不合。
　　理  由
一、按「因天災、事變而遲誤依法所定繳納稅捐期間者，該管稅
    捐稽徵機關，得視實際情形，延長其繳納期間，並公告之。
    」為稅捐稽徵法第10條所明定。次按「由自己之行為表示以
    代理權授與他人，或知他人表示為其代理人而不為反對之表
    示者，對於第三人應負授權人之責任。」為民法第169條前
    段所規定。
二、本件原告87年度綜合所得稅經被告核定應補稅額2,925,638
    元，原告不服，申請復查，案經被告以94年7月1日中區國稅
    法二字第0940034655號復查決定駁回，被告所屬大屯稽徵所
    乃依稅捐稽徵法第38條第3項規定於94年7月13日以中區國稅
    大屯二字第0940021313號函按其戶籍地址「臺中縣霧峰鄉○
    ○路928號」寄發上開復查決定書及繳款書，原告依法於94
    年8月12日提起訴願，復於94年11月17日以該復查決定書及
    繳款書未合法送達，申請展延繳款書之繳納日期，案經被告
    所屬大屯稽徵所以94年12月7日中區國稅大屯二字第0940036
    384號函復略以：「本案本所係於94年7月13日以中區國稅大
    屯二字第0940021313號函將台端87年度綜合所得稅復查決定
    書及繳款書以戶籍地址『臺中縣霧峰鄉○○路928 號』寄發
    ，而該掛號郵件收件回執蓋有『醫師甲○○』之印章，故台
    端既將該印章交由第三人收執，依前揭民法規定，尚難稱未
    委託他人；次查台端已於94年8月12日依法提起訴願，復主
    張所居住之房屋已於94年6月出售，因台端戶籍仍設於該址
    ，則本所原送達並無違誤。」等語否准所請等情，分別有87
    年度綜合所得稅核定稅額繳款書、送達回執（見原處分卷第
    32 頁、第17頁）、復查決定書（見原處分卷第12至15頁）
    、被告所屬大屯稽徵所94年7月13日以中區國稅大屯二字第
    09400 21313號函（原處分卷第18頁）、被告所屬大屯稽徵
    所94年1 2月7日中區國稅大屯二字第0940036384號函（原處
    分卷第25 頁）、個人資料查詢清單（原處分卷第4頁）附原
    處分卷可稽，堪信為真實。
三、原告雖主張：其原於泰安醫院（92年新設立，該院址前身為
    太安綜合醫院）執業（同其戶籍地址），93年4月以後轉往
    彰化執業，原掛號郵件收件回執雖蓋有「醫師甲○○」印章
    ，惟該印章係由執業醫院代刻，據以申報請領健保給付，離
    職後續由醫院保管，該醫院行政人員竟持該印章用於代收本
    件原告文書，已超出印章授權使用範圍，有當時醫院之行政
    人員丙○○可證云云。
四、查原告雖稱係離職後，該印章續由醫院用於請領健保給付之
    後續連繫，該醫院行政人員竟持該印章用於代收本件原告文
    書，已超出印章授權使用範圍，可傳喚醫院當時之行政人員
    丙○○作證，原告所言非虛云云。惟原告所聲請傳喚證人即
    該醫院之行政人員丙○○已到庭證稱「（我）負責掛號及門
    診助理」、「郵件是櫃檯值班的人收的，輪到我值班就我收
    ，醫院收文章大部分醫院戳章、有時候是醫師的章，私人信
    件也是櫃檯的人收的，因為處方箋要蓋醫師的印章，所以醫
    師的章就放在診間，誰輪班誰就拿來蓋。印章是醫院交給我
    們的，應該是負責人交給我們的，不可能是我們代刻的。」
    、「印章都放在診間，代收信件也是用相同的印章，包括私
    人信件都由我們代收。印章不是我代刻的。」、「以前原告
    是負責人的時候，會送（信件）給他，（他）離職以後，就
    照過去放置信件的位置存放。」、「原告已經沒有在診所任
    職，但還住在樓上，信件有固定放置的地方，不是我轉給他
    的。」（見本院卷第69至71頁筆錄），足見該印章非僅授權
    用於健保給付之請領，尚包括代收私人信件，原告離職後亦
    然。且果原告之印章僅授權用於健保給付之請領，而該健保
    給付之請領復屬醫院之行政業務，自為該承辦之醫院行政人
    員所知悉，何至越權代領？蓋如確有內部權限之限制，行政
    人員必不敢任意逾越授權，足見確無所謂僅用於健保給付請
    領事項之限制。而原告戶籍仍設於臺中縣霧峰鄉○○路928
    號，離職後一樓租給（泰安）醫院，二樓由其母住，原告仍
    住三樓，亦經原告陳明（見本院卷第72頁筆錄），則本件被
    告將復查決定書及繳款書寄至原告戶籍所在地，復由原告所
    持交印章之代理人代收，參照首揭民法第169條前段之法理
    ，難謂未合法送達。原告另稱所居住房屋已於94年6月間出
    售乙節，因原告於送達時戶籍仍設籍於該址，被告依該址送
    達，自無違誤（原告戶籍迄仍設該址，業經當庭驗視其身分
    證記載無訛，見本院卷第72頁筆錄）。本件原告申請展延87
    年度綜合所得稅繳款書之繳納日期，核與首揭稅捐稽徵法規
    定得展延之要件不合，原處分否准所請，核無違誤，訴願決
    定予以維持，亦無不合，原告訴請予以撤銷，核無理由，應
    予駁回。
據上論結，本件原告之訴為無理由，依行政訴訟法第195條第1項
後段、第98條第3項前段判決如主文。
中　　華　　民　　國　　96　　年　　2　　月　　16 　　日
                    第三庭審判長法  官　 王茂修
                                法  官　 莊金昌
                                法  官   林金本
以上正本證明與原本無異。
如不服本判決，應於判決送達後20日內向本院提出上訴書狀，其
未表明上訴理由者，應於提起上訴後20日內向本院提出上訴理由
書（須依對造人數附具繕本）；如於本判決宣示或公告後送達前
提起上訴者，應於判決送達後20日內補提上訴理由書（須附繕本
）。未表明上訴理由者，逕以裁定駁回。
提起上訴應預繳送達用雙掛號郵票390元（34元及5元郵票各10份
)。
中　　華　　民　　國　　96　　年　　2　　月　　16 　　日
                                書記官   朱敏諄
